【裁判字號】    90,訴,1099
【裁判日期】    900607
【裁判案由】    違反著作權法
【裁判全文】
臺灣高雄地方法院刑事判決                          九十年度訴字第一九九號
    公  訴  人  臺灣高雄地方法院檢察署檢察官
    被      告  丙○○
    選任辯護人  吳建勛
                游雪莉
                吳賢明
右列被告因違反著作權法案件，經檢察官提起公訴（九十年度偵字第七０三九號），
本院判決如左：
    主  文
丙○○共同連續以明知為侵害著作權之物，意圖營利而交付之方法侵害他人之著作權
，處有期徒刑肆月，如易科罰金，以佰元折算壹日；緩刑貳年。
扣案如附表所示之盜版光碟片壹佰玖拾柒片，均沒收。
    事  實
一、丙○○明知姓名年籍不詳之成年男子所有如附表所示之「劉若英，年華等」等盜
    版音樂光碟片（專輯名稱、被侵害歌曲名稱、著作權人及數量均詳如附表所示）
    ，分別係侵害如附表所示之庚○國際音樂股份有限公司、己○國際音樂股份有限
    公司、甲○國際企業股份有限公司、子○唱片音樂股份有限公司、丁○百代股份
    有限公司、新力歌倫比亞音樂股份有限公司、戊○○股份有限公司、壬○唱片股
    份有限公司、辛○國際唱片股份有限公司乙○股份有限公司、癸○唱片股份有限
    公司等十一家公司享有著作權之錄音著作，竟與該成年男子共同基於意圖營利之
    概括犯意，自民國九十年四月九日晚間起，以每天販售所得二成之代價，受僱於
    該名成年男子，在高雄市○○○路之新興夜市內擺設攤位陳列如附表所示盜版音
    樂光碟片，並以每片一百元之價格，連續販賣予不特定人以牟利。嗣於同年月日
    二十三時許，在上開地點為警當場查獲，並扣得如附表所示之盜版音樂光碟片一
    百九十七片。
二、案經庚○國際音樂股份有限公司、己○國際音樂股份有限公司、甲○國際企業股
    份有限公司、子○唱片音樂股份有限公司、丁○百代股份有限公司、新力歌倫比
    亞音樂股份有限公司、戊○○股份有限公司、壬○唱片股份有限公司、辛○國際
    唱片股份有限公司、癸○唱片股份有限公司、乙○唱片股份有限公司訴由內政部
    警政署保安警察第二總隊第五大隊報告臺灣高雄地方法院檢察署檢察官偵查起訴
    。
    理  由
一、右揭犯罪事實，業據被告丙○○在警偵訊及本院審理中坦承不諱，核與告訴代理
    人李信義於警訊中指述情節相符，並有違反著作權法案件現場紀錄照片三幀及正
    版著作之封面四張附卷可稽，復有扣案之盜版音樂光碟片一百九十七片可資佐證
    。而扣案之音樂光碟片，均係擅自重製附表所示之庚○國際音樂股份有限公司等
    十一家公司所發行之音樂著作，亦據告訴代理人李信義於警訊時勘驗無誤，本件
    事證明確，被告犯行洵堪認定。
二、核被告丙○○所為，係違反著作權法第八十七條第二款明知為侵害著作權之物，
    意圖營利而交付之規定，應依同法第九十三條第三款規定處斷。被告意圖散布而
    持有或陳列盜版音樂光碟片之行為，為意圖營利而交付之低階行為，不另論罪。
    被告與上揭姓名年籍不詳成年男子就上揭犯行，有犯意之聯絡及行為之分擔，為
    共同正犯。公訴人雖認被告以犯著作權法第八十七條第二款、第九十三條第三款
    之罪為常業，認被告犯有同法第九十四條之罪名。惟查所謂常業犯，係指將犯罪
    作為賴以維生之職業者而言，侵害著作權之常業犯，應係指「以侵害著作權營生
    」或「恃侵害著作權為生」，始克相當。刑法上之常業犯係指犯人專以某種犯罪
    行為為業務者而言，如並不以此為業，縱其犯罪行為不止一次，仍不得謂係常業
    犯（最高法院二十八年上字第二八九五號判例參照）。衡諸其行為期間僅有一日
    、所得甚少，被告應無以銷售侵害他人著作權光碟片為主要營生，非屬常業犯，
    公訴人所認容有誤會，惟依其行為之侵害性及目的，其基本社會事實仍屬同一，
    爰依法變更起訴法條。被告先後多次犯行，時間緊接，犯罪構成要件相同，顯係
    基於概括犯意為之，為連續犯，依刑法第五十六條規定，以一罪論，並加重其刑
    。又其以一販賣並交付前揭盜版音樂光碟片之行為，同時侵害各告訴人之不同錄
    音著作財產權，觸犯構成要件相同之罪名，為同種想像競合犯，應依刑法第五十
    五條規定，從一重處斷。爰審酌被告為一己私利，漠視著作財產權人對著作物所
    投注之大量心力，違反國際上普遍強調保護智慧財產權，以期發揚人類精神創作
    之潮流，販賣品質低劣之盜版品，對著作財產權人所生之損害非小，固屬非是，
    惟被告無前科紀錄，素行良好，有臺灣高等法院被告全國前案紀錄表可憑，犯後
    坦承犯行，態度良好，頗具悔悟，販賣之時間尚短等一切情狀，量處如主文所示
    之刑，並諭知易科罰金之折算標準。查被告前未曾受有期徒刑以上刑之宣告，有
    本院被告院內索引卡紀錄表、臺灣高等法院被告全國前案紀錄表各一份在卷可稽
    ，一時失慮，致罹刑章，經本次偵查、起訴並到庭接受審判後，當知所警惕，信
    無再犯之虞，本院因認對被告所處之刑，以暫不執行為適當，爰併諭知緩刑二年
    ，以啟自新。扣案如附表所列盜版音樂光碟片一百九十七片，係供被告犯罪所用
    之物，且為共犯上開成年男子所有，業據被告供承在卷，依刑法第三十八條第一
    項第二款規定宣告沒收之。
據上論斷，應依刑事訴訟法第二百九十九條第一項前段、第三百條、著作權第八十七
條第二款、第九十三條第三款、刑法第十一條前段、第二十八條、第五十六條、第五
十五條、第四十一條第一項、第七十四條第一款、第三十八條第一項第二款，罰金罰
鍰提高標準條例第二條，判決如主文。
中      華      民      國      九十      年      六      月      七    日
                                  臺灣高雄地方法院刑事第一庭
                                      法  官    郭佳瑛
右正本證明與原本無異。
如不服本判決，應於判決送達後十日內，向本院提出上訴狀。
                                      書記官    王美玲
中    華    民    國      九十      年      六      月      八      日


司法院資訊處製作；財團法人民間司法改革基金會備份。
